【裁判字號】    97,簡上,102
【裁判日期】    970425
【裁判案由】    詐欺
【裁判全文】
臺灣高雄地方法院刑事判決             97年度簡上字第102號
上  訴  人  乙○○
即  被  告
上列上訴人因詐欺案件，不服本院高雄簡易庭中華民國96年12月
19日96年度簡字第5747號第一審刑事簡易判決（聲請簡易判決處
刑案號：96年度偵字第23156 、23482 號），提起上訴，本院管
轄之第二審合議庭判決如下：
    主  文
上訴駁回。
    事實及理由
一、本案經本院審理結果，認原審以被告乙○○所為，係犯刑法
    第339 條第1 項詐欺取財罪之幫助犯，並適用刑法第30條第
    2 項規定按正犯之刑減輕其刑，而量處有期徒刑3 月，如易
    科罰金，以新臺幣1,000 元折算1 日，其認事用法均無違誤
    ，量刑亦屬妥適，應予維持，爰引用原審判決書所載事實、
    證據及理由（如附件）。
二、被告矢口否認有何幫助詐欺取財犯行而提起上訴，然而，關
    於被告所辯稱「將帳戶借給老伯以便該老伯求職之用」之說
    詞，原審判決業已詳為指駁，茲再補充說明如下：被告於民
    國（下同）96年5 月11日初次警詢時業已供稱：伊於96年4
    月25日晚間7 時許在高雄縣岡山火車站前看見廣告，乃約定
    次日即96年4 月26日在高雄縣岡山鎮○○○路之麥當勞速食
    店內交易，以每本存摺新臺幣（下同）1,000 元之價格，將
    伊在岡山平和路郵局及兆豐國際商業銀行岡山分行所開設之
    帳戶賣給自稱「陳文龍」之男子，共收取2,000 元等語明確
    。被告嗣後雖翻異前詞，並辯稱：伊在警詢時會說將帳戶交
    給「陳文龍」，是警察叫伊這樣說的，原本伊不做筆錄，警
    察並未刑求逼供或打罵，只有說如果不做筆錄會被通緝等語
    。然衡情警察有何必要去要求被告陳述是將帳戶交給「陳文
    龍」？此等陳述對於警方有何利益可言？另參以被告於該次
    筆錄尚且供稱：「（你是否知道將個人帳戶提供給他人從事
    犯罪是違法的？）我不知道」、「（你賣那2 本帳戶給綽號
    陳文龍的男子做何用途？）我因缺錢所以賣帳戶，但不知道
    他要做何用途」等語，對於自己所涉犯行多所辯解，並未完
    全承認有幫助詐欺取財之犯行，由此益見其陳述應係出於自
    由意志而為。況觀諸該份筆錄，警察在詢問之初即已告知被
    告「得保持沈默，無須違背自己之意思而為陳述」等權利事
    項，被告並在該處簽名捺印確認，衡情被告應不致因警察表
    示要通緝即率爾杜撰出將帳戶交予「陳文龍」之情事，足見
    被告嗣後所辯應係飾卸避就之詞，不足採信，應以其於初次
    警詢所述為準。至被告上訴意旨另稱沒錢易科罰金等語，經
    查原審量刑尚屬妥適，被告所執情詞尚不足為撤銷改判之事
    由。綜據上述，被告提起上訴為無理由，應予駁回。
據上論斷，應依刑事訴訟法第455 條之1 第1 項、第3 項、第36
8 條、第373 條，判決如主文。
本案經檢察官甲○○到庭執行職務。
中    華    民    國    97    年    4     月    25    日
                  鳳山刑事第二庭  審判長法  官  林水城
                                        法  官  楊筑婷
                                        法  官  譚德周
以上正本證明與原本無異。
不得上訴。
中    華    民    國    97    年    4     月    25    日
                                        書記官  林雅婷


司法院資訊處製作；財團法人民間司法改革基金會備份。
